臺灣高等法院刑事判決　　　　　　　 100年度上更(一)字第19號
上　訴　人　臺灣桃園地方法院檢察署檢察官
被　　　告　張國閔
選任辯護人　洪惠平律師
上列上訴人因被告違反毒品危害防制條例案件，不服臺灣桃園地
方法院98年度訴字第716號，中華民國99年6月30日第一審判決（
起訴案號：臺灣桃園地方法院檢察署97年度偵字第 23286號），
提起上訴，經最高法院發回更審，本院判決如下：
    主  文
上訴駁回。
    理  由
一、公訴意旨略以：被告張國閔明知海洛因為毒品危害防制條例
    規定之第一級毒品，不得意圖販賣而持有，竟先於某不詳時
    間、地點，向姓名年籍不詳綽號「阿海」之成年男子，以新
    臺幣（下同） 5萬元之價格，販入不詳數量之第一級毒品海
    洛因，尚未販出之際，即於97年10月22日下午 5時許，在桃
    園縣觀音鄉○○路○段647號為警查獲，並扣得其所有之第一
    級毒品海洛因9包（毛重47.5公克，淨重42.24公克，合計純
    質淨重4.66公克）、分裝夾鍊袋1包、注射針筒2支、削尖吸
    管1支、安非他命吸食器1組、研磨機1臺、電子磅秤1臺、計
    算機1臺及現金1,000元，始查悉上情。因認被告涉犯毒品危
    害防制條例第5條第1項之意圖販賣而持有第一級毒品罪嫌。
    且蒞庭實行公訴之檢察官並當庭主張被告張國閔係基於販賣
    第一級毒品海洛因以營利之意思，先於不詳時、地，向真實
    姓名年籍不詳綽號「阿海」之成年男子，以 5萬元之價格，
    販入不詳數量之第一級毒品海洛因，嗣於上開時地為警查獲
    ，認被告實係涉犯毒品危害防制條例第4條第1項之販賣第一
    級毒品罪嫌。
二、按犯罪事實應依證據認定之，無證據不得認定犯罪事實；不
    能證明被告犯罪者，應諭知無罪之判決，刑事訴訟法第 154
    條第2項、第301條第 1項分別定有明文。故事實之認定，應
    憑證據，如不能發現相當證據，或證據不足以證明，自不能
    以推測或擬制之方法，以為裁判基礎（最高法院40年台上字
    第86號判例意旨參照）。再按刑事訴訟法第161條第1項規定
    ：檢察官就被告犯罪事實，應負舉證責任，並指出證明之方
    法。其立法理由：「為確實促使檢察官負舉證責任及防止濫
    行起訴…檢察官對於被告之犯罪事實，自應負提出證據及說
    明之實質責任」。因此，公訴案件犯罪證據之蒐集及提起公
    訴後，對犯罪事實之舉證責任與指出證明之方法，均屬公訴
    人之職責，原則上法院僅於當事人之主張及舉證範圍內進行
    調查證據，其經法定程序調查證據之結果，認已足以證明犯
    罪事實時，始得為犯罪事實之認定。若其為訴訟上之證明，
    於通常一般人仍有合理之懷疑存在，尚未達於可確信其真實
    之程度者，在該合理懷疑尚未剔除前，自不能為有罪之認定
    。且法院不得以偵查機關關於某種犯罪之調查不易，即放棄
    上開原則之堅持，致有違背刑事訴訟無罪推定及嚴格證明之
    原則。是以，倘檢察官所提出之證據，不足為被告有罪之積
    極證明，或其指出證明之方法，無從說服法院以形成被告有
    罪之心證，基於無罪推定之原則，自應為被告無罪判決之諭
    知（最高法院92年台上字第128號判例要旨及 94年度台上字
    第2033號判決要旨參照）。
三、公訴意旨認被告張國閔涉犯上開罪嫌，無非係以被告張國閔
    於警詢、偵查中之供述、證人陳信宏於警詢之證述，並有扣
    案之第一級毒品海洛因、分裝夾鍊袋、削尖吸管、研磨機、
    電子磅秤、計算機及 1,000元等物，及照片、法務部調查局
    濫用藥物實驗室鑑定書、搜索扣押筆錄及扣押物品目錄表等
    為其主要論據。
四、證據能力之認定：
  (一)按被告以外之人於審判中所在不明而無法傳喚或傳喚不到者
    ，其於司法警察調查中所為之陳述，經證明具有可信之特別
    情況，且為證明犯罪事實之存否所必要者，得為證據，刑事
    訴訟法第159條之3第 3款定有明文。查本件檢察官於原審法
    院及本院聲請傳喚證人陳信宏以為證據，惟證人陳信宏經原
    審法院傳拘未到庭，並經本院傳拘無著，有原審法院及本院
    送達證書、函文、拘票、報告書附卷（見原審卷第88頁、第
    89頁、第101頁至第104頁、本院卷第31-1頁、第50頁、第71
    頁至第75頁、第93頁至第96頁）可稽，足認證人陳信宏有所
    在不明而傳喚不到之情形。次查，本件檢察官援引作為認定
    被告張國閔涉本案之證人陳信宏於警詢時所為陳述，固為證
    明犯罪事實存否所必要，然而，檢察官並未舉證證明其於司
    法警察調查時所為之陳述，客觀上有何較具可信之特別情況
    ，且證人陳信宏以毒品買受者、施用毒品者身份之指證，而
    依毒品危害防制條例第17條之規定，供出毒品來源而破獲者
    ，得減輕其刑，實難謂有可信之特別情況，且其陳述並經被
    告及辯護人爭執其證據能力，因認證人陳信宏於警詢時所為
    之陳述，尚與刑事訴訟法第159 條之3 所定情形不相符合，
    復查無其他得例外取得證據能力之法律依據，該項證據應予
    排除，即不具證據能力。
  (二)次按被告以外之人於偵查中向檢察官所為之陳述，除顯有不
    可信之情況者外，得為證據，刑事訴訟法第159條之1第 2項
    定有明文。查證人陳信宏於97年10月22日接受檢察官訊問時
    所為之陳述，係以另案被告身分應訊（見原審卷第 114頁）
    ，其身分既非證人，即無刑事訴訟法第158條之3規定之適用
    。本院審酌現階段刑事訴訟法規定檢察代表國家偵查犯罪實
    施公訴，依法其有訊問被告、證人及鑑定人之權，且實務運
    作時，檢察官偵查向前開之人詢問時，原則上均能遵守法律
    規定，不致違法取供，被告及其辯護人亦未主張檢察官有何
    違法取得前開證人陳信宏陳述之情形，且無證據證明證人陳
    信宏於檢察官偵查中所為證述有何誤認之情形，自無顯不可
    信之情況，則證人陳信宏前開於偵查中所為證述，依上揭規
    定，自得作為證據。
  (三)至本判決下列所引用之其他各項證據方法之證據能力，檢察
    官、被告及其辯護人於本院準備程序及審判期日審理中均未
    爭執其證據能力，且迄至言詞辯論終結前亦未再聲明異議（
    見本院卷第81頁至第82頁反面、第123頁至第124頁），本院
    審酌該等言詞或書面陳述作成時之情況，並無不宜作為證據
    之情事，依刑事訴訟法第159條之5之規定，自得作為證據。
五、訊據被告張國閔堅決否認有檢察官所指之犯行，辯稱：扣案
    海洛因是伊向「阿海」以 5萬元買來供己施用，伊每天都會
    施用海洛因，因 1次買大量比較便宜，當時伊剛好又有錢，
    故買了 5萬元之海洛因等語。辯護人則主張被告先前沒有販
    賣毒品之前科紀錄，不能以查獲毒品量多即認定被告有販賣
    毒品，且證人陳信宏於警詢之證述並無其他佐證，況查獲當
    時陳信宏所持有海洛因之純度亦與被告所持有海洛因之純度
    不同，顯非購自被告等語。經查：
  (一)97年10月22日下午 5時許，因陳信宏自被告上址住處正要離
    去時，為埋伏警員盤查，經陳信宏帶同警員進入屋內查獲被
    告，並在上址2樓房間內扣得海洛因9包、分裝夾鍊袋 1包、
    注射針筒2支、削尖吸管1支、安非他命吸食器1組、研磨機1
    臺、電子磅秤1臺、計算機1臺及現金 1,000元等情，業據被
    告張國閔於警詢、偵查及原審法院審理中供承在卷（見偵查
    卷第7頁、第33頁、第34頁、第72頁，原審卷第121頁反面）
    ，並有證人陳信宏於警詢中之證述、搜索扣押筆錄及扣押物
    品目錄表在卷（見偵查卷第12頁、第17頁、第23頁至第26頁
    ）可稽。扣案之疑似毒品物質 9包，經送法務部調查局鑑定
    結果，認送驗粉末檢品 5包均含第一級毒品海洛因成分，合
    計淨重36.15公克（空包裝總重3.65公克），純度4.10%，純
    質淨重1.48公克；送驗碎塊狀檢品 4包均含第一級毒品海洛
    因成分，合計淨重6.09公克（空包裝總重1.86公克），純度
    52.29%，純質淨重3.18公克，有該局97年11月14日調科壹字
    第 09723042940號濫用藥物實驗室鑑定書可憑（見偵查卷第
    41頁），固足認定被告為警查獲時扣得海洛因 9包，數量雖
    非少數，但亦非驚人之鉅量，況持有毒品之原因本有多端，
    除被告可能係基於起訴書所指之意圖販賣而持有之可能性外
    ，自不能排除被告係基於供自己或他人施用或意圖轉讓給他
    人等各種原因而持有，是其可能之原因不一而足，殊難單以
    被告遭查扣前開毒品之客觀事實，即遽認其主觀上有意圖販
    賣而持有毒品之犯意，是公訴人徒以被告被查獲時所扣得之
    毒品數量非少，遽予推論該等毒品為其意圖供販賣之用，尚
    嫌速斷，在無其他積極事證足資佐證下，自無從僅以客觀上
    其持有非少量海洛因之事實，率爾推論其主觀上必有意圖販
    賣而持有海洛因之犯意。
  (二)又被告前於88年間因施用毒品案件，經原審法院裁定送觀察
    、勒戒後並強制戒治，嗣停止戒治付保護管束期滿，經檢察
    官以 89年度戒偵字第342號為不起訴處分確定。復於91年間
    因施用第一、二級毒品案件，除經原審法院裁定送強制戒治
    外，本次犯行並經原審法院以 92年度訴字第789號判決分別
    判處有期徒刑 7月、 5月，應執行有期徒刑10月確定。於94
    年間又因施用第一、二級毒品案件，經原審法院裁定送觀察
    、勒戒後，認有繼續施用毒品之傾向，復經原審法院裁定令
    入戒治處所施以強制戒治後，經檢察官以96年度戒毒偵字第
    135號為不起訴處分確定，有本院被告前案紀錄表1份在卷可
    憑，足見被告確有長期施用海洛因之習慣。且被告於本件時
    、地為警查獲，經警採尿送驗結果，亦呈嗎啡陽性反應，有
    臺灣檢驗科技股份有限公司濫用藥物檢驗報告 1紙在卷足憑
    （見97毒偵字第6003號卷第29頁），核與被告自承於查獲當
    日上午有施用第一級毒品海洛因乙情相符（見偵查卷第33頁
    ），可徵被告自88年起迄本案為警查獲止，並未戒除長期施
    用海洛因之毒癮，是其長期施用海洛因之量，顯非初用海洛
    因之人可相比擬。再者被告於原審法院審理時自稱：伊每天
    都會施用海洛因，大約1、2個月會購買1次海洛因，1天約施
    用0.3公克海洛因，是1支菸的量，扣案粉末狀海洛因 5包是
    伊買回來之後，自己拿出一部分海洛因予以稀釋後再分成 5
    包，是為了自己方便施用，因為加砂糖稀釋後比較會潮濕，
    所以沒有全部稀釋等語（見原審卷第122頁反面、第123頁正
    反面、第124頁），並依據前開鑑定書所示，該5包粉末狀海
    洛因之純度為 4.10%，與被告供稱有摻入砂糖稀釋以方便施
    用之情節相符，則被告所辯扣案毒品係供其個人施用等語，
    非不可採。又被告既為海洛因成癮者，原即仰賴毒品至深，
    對於毒品來源可能中斷之風險承受度應當較低，且單次大量
    購買可取得較優惠之價格，為社會交易常情，而販賣海洛因
    為政府嚴懲之行為，購毒者若非與販賣者熟識或經他人轉介
    ，往往無法順利購得，是以施用毒品者，為免遭警查獲，在
    執法機關嚴厲查緝毒品交易，取得管道有限之情況下，一次
    購入可供較長期間施用量之毒品，衡情非無可能，據此，被
    告所辯因一次大量購入價格較便宜一節，更非無據。再依被
    告供稱：當時伊領了5萬元之保釋金，也有跟母親拿5萬元，
    跟父親拿2萬元，伊尚有幫妹妹收帳，她因此給伊5萬元，另
    有幫母親賣金飾得款3萬多元也歸伊等語（見原審卷第122頁
    反面、第 123頁），顯見被告並非無資力購毒供己施用，況
    被告於查獲前即已取得前開扣案毒品，其既已向他人買受而
    取得該等毒品，被告顯然於買受毒品前已擁有相當之金錢並
    已為給付，公訴人徒憑己意，任以被告無資力而難令人對其
    金錢之取得無疑，然究購毒金錢來源若何，或來自親人資助
    ，或工作之報酬，於法尚不足以否定被告以其所有之金錢交
    付他人而獲取上開查獲毒品之事實，是被告資力若何，於法
    尚與被告持有毒品，主觀上究係基於供己施用抑或基於意圖
    販賣而持有或係基於販賣營利之意圖而販入，並無直接之關
    連性。
  (三)依被告於原審法院審理時供承：扣案之電子磅秤是伊購買毒
    品時用來秤重的，因為伊常被騙，研磨機是用來研磨砂糖加
    在海洛因內再放入香煙內再抽，味道會比較好，加砂糖與葡
    萄糖二者味道會不同，夾鏈袋是伊分裝海洛因、安非他命方
    便出門用的，吸管是刮取毒品至分裝袋內，針筒是伊購買毒
    品時用以測試毒品的純度，用注射方式測試純度比較準，這
    2 支針筒是剩下還沒用的，其他注射過的都已經丟掉了，伊
    平常都是用抽香煙方式來施用海洛因，只有在購買海洛因時
    才以注射方式測純度，安非他命吸食器是吸食安非他命用的
    ，計算機是原來房間內的等語（見原審卷第 121頁反面），
    則上開扣案物品未能證明與公訴人所指本案被告之犯罪有何
    關係，亦不足執為被告涉犯意圖販賣而持有第一級毒品罪嫌
    之佐證，且卷內仍缺乏積極證據足以證明被告購入後已起意
    伺機販賣，況被告否認犯罪事實所持之辯解，縱屬不能成立
    ，仍須有積極證據足以證明其犯罪，否則不能遽為有罪之認
    定。
  (四)另蒞庭實行公訴之檢察官於原審法院審理時雖主張被告係意
    圖營利而販入海洛因，被告應係涉犯毒品危害防制條例第 4
    條第 1項之販賣第一級毒品罪云云（見原審卷第119頁反面）
    ，查被告於偵查中供稱：海洛因是向綽號「阿海」之人以 5
    萬元代價購得，其中只有 8克海洛因，其他都是糖粉，且買
    來時已經分裝（見偵查卷第33頁、第34頁），被告於原審法
    院審理時改稱：扣案之 5包海洛因是伊買回來，自己稀釋後
    再分裝以方便施用（見原審卷第 123頁正反面），前後供述
    雖有不一，然因對毒品交易查緝嚴厲，販毒之人多不以真實
    身份與購毒者接觸，聯絡方式亦甚為隱密，購毒者縱遭警查
    獲，對於毒品來源之上游亦未必吐實供出，且被告自警詢、
    偵查及原審法院審理時，始終堅稱扣案海洛因係為供己施用
    而向他人購得，縱對購毒情節因記憶不清或刻意隱瞞導致前
    後陳述不一，然實無從以此逕認被告於購入海洛因當時即有
    販賣以營利之意圖，且扣案之毒品並非鉅量，供被告較長期
    之施用亦非不合，而被告取出部分海洛因加以稀釋以方便自
    己施用，其餘海洛因為避免潮濕而保持原來碎塊狀，尚無違
    常之處，亦與販毒之人習於將毒品全數分裝以利販賣之情不
    相符合。又被告供稱扣案之電子磅秤、研磨機、夾鏈袋、削
    尖吸管係自行秤重、供己分裝等用途，亦無從據以認定被告
    有營利之意圖而販入毒品，被告既從未供述有何販賣毒品之
    意而販入，是依其於警詢、偵查及原審法院審理時所為之陳
    述，均無從據以認定被告於不詳時、地，向綽號「阿海」之
    成年男子，以 5萬元之價格，購入海洛因時有何意圖販賣海
    洛因以營利之犯意，從而，檢察官任指被告涉犯販賣第一級
    毒品罪，洵無可採。
  (五)至證人陳信宏於警詢中雖證稱：伊於上開時地正要離開被告
    住處時，經警盤查，並主動交付藏在右腳鞋襪間之海洛因 1
    包，是跟「阿光」（即被告）購買，該包毒品價值 1千元，
    伊跟被告認識4、5年，但不知道被告之真實姓名，伊跟被告
    購買 5次毒品，都是打電話給他後就到他家拿毒品云云（見
    偵查卷第11頁反面至第13頁），然證人陳信宏此項陳述，應
    無證據能力，不得作為證據，已如前述。而據其於同日檢察
    官訊問時陳稱：毒品是被告的，伊並未向被告購買毒品（見
    原審卷第 114頁），可知證人陳信宏為警查獲時扣得之海洛
    因 1包非自被告購得，且原審法院依職權將陳信宏遭警查獲
    時扣得之海洛因 1包，經送法務部調查局鑑定所含海洛因之
    純度，鑑定結果純度為27.92%，亦與被告扣案之海洛因純度
    不同，殊難認證人陳信宏持有之海洛因係來自被告。
  (六)綜上，本件公訴人所提上揭事證，均不足為不利被告之認定
    ，既無從證明被告確有意圖販賣而持有海洛因之犯行，亦無
    從證明被告於自始購入海洛因，即有販賣以營利之意圖，自
    難單憑扣案之毒品及被告供述購得毒品後有無自行分裝等情
    節稍有不一，即遽予推測作為認定被告犯罪事實之依據。
六、原審法院基於上揭理由，以檢察官所舉證據，尚難證明被告
    有意圖販賣而持有第一級毒品、販賣第一級毒品之罪行，因
    而為被告無罪之諭知，經核其認事用法、證據取捨，並無不
    合。檢察官上訴意旨雖以：(一)被告於97年10月22日於檢察官
    偵訊時供稱扣案 9包海洛因買來時即已如此分裝云云，嗣於
    98年1月6日檢察官偵訊及法院審理時始稱購買純度為52.29%
    ，部分經稀釋後為4.1%云云，是被告於97年10月22日顯係隱
    瞞自行分裝以供販賣之情，且其於98年1月6日於檢察官偵訊
    時供稱係以17萬元購買35公克海洛因，較符合一般交易常情
    ，是應以被告於98年1月6日於檢察官偵訊時及審理時供稱有
    自行分裝等語為實在；(二)依扣案海洛因及被告過去之交易習
    慣均一次購入鉅量之海洛因，且被告無穩定工作及收入，如
    何購入鉅量海洛因，是其辯稱係自行施用，顯不符常情；被
    告於審理中辯稱購買海洛因之金錢來源係 5萬元保釋金、向
    父母親取得7萬元、替其妹收取帳款取得代價5萬元、為其母
    賣金飾得款 3萬元云云，然於檢察官偵訊時何以不就金錢來
    源說明清楚，是其於審理中所述之金錢來源顯係臨訟杜撰，
    不足採信；(三)依濫用藥物檢驗報告之結果，可證證人陳信宏
    於97年10月22日警詢時證稱伊在被告住處施用毒品等語實在
    ，從而，證人陳信宏於該次警詢時證稱其有向被告購買海洛
    因乙情應屬可信，是證人陳信宏於警詢之證述已足證被告有
    意圖販賣而持有第一級毒品之行為云云，惟查：(一)扣案之毒
    品縱係被告自行稀釋後分裝，其分裝之目的亦可能係供自行
    施用，尚難逕認被告即係供販賣之用，且17萬元購買35公克
    海洛因縱較符合一般交易常情，亦與被告自行分裝是否係供
    販賣之用，及有無販賣扣案毒品之意圖無甚關聯，是檢察官
    上訴意旨指稱被告前於檢察官偵訊時所述顯係隱瞞自行分裝
    以供販賣之情，被告嗣後於檢察官偵訊及法院審理時供稱有
    自行分裝等語為實在云云，委無可採。又檢察官另指稱被告
    購入毒品之數量可供被告施用1千5百次以上，應非供自行施
    用云云，惟扣案之第一級毒品海洛因 9包（毛重47.5公克，
    淨重42.24公克），送驗粉末檢品 5包，淨重36.15公克，純
    度為4.1%，純質淨重1.48公克，送驗碎塊狀檢品 4包，淨重
    6.09公克，純度52.29%，純質淨重3.18公克，有法務部調查
    局濫用藥物實驗室鑑定書附卷（見偵查卷第41頁）可稽，倘
    依被告所述之使用方式，其購入後加入砂糖或葡萄糖稀釋，
    捲入香菸吸食，抽1支菸毒品量約 0.3公克，1天用約10到20
    支菸（見偵查卷第71頁、原審卷第123頁、本院卷第 42頁、
    第61頁反面），則將被告所有之 4包碎塊狀純度52.29%之海
    洛因6.09公克亦稀釋成純度4.1%，得生成約 77.56公克之海
    洛因，加上被告已稀釋而成之5包粉末狀淨重36.15公克之海
    洛因，共計113.71公克，依被告前述施用之數量（每次施用
    0.3公克）及頻率（每天施用 10到20次），應可供被告施用
    約 380次左右，約19天至38天左右，與被告於檢察官偵訊及
    原審法院審理時所供稱：伊跟阿海買來的毒品已用了10幾天
    ，伊約1個多月會施用完，大約 1、2個月會和阿海購買海洛
    因 1次等語（見偵查卷第71頁、原審卷第122頁反面、第123
    頁反面）亦屬一致，是檢察官認被告購入毒品之數量可供被
    告施用約1千5百次以上云云，容有誤會，委無足採。(二)據被
    告於檢察官偵訊、原審法院、本院前審及本次審理時供稱：
    「（買海洛因的錢何來？）有的是賭博，有的是跟家裡拿，
    或跟別人借」、「當時我有領了 5萬元的保釋金，也有跟我
    媽媽拿5萬元，跟爸爸拿了2萬元，還有幫我妹妹去收帳，她
    有給我5萬元，還有幫我媽媽賣金飾得款3萬元也都歸我」、
    「我拿我妹妹給我的錢及家裡的金子，我當時沒有工作，日
    常生活費跟家裡拿」、「我幫我妹妹收帳，我妹妹給我的報
    酬」、「我幫我妹妹收了一筆帳，又跟家裡人拿金子。那是
    我幫我妹妹公司收一條呆帳，5 萬元是我妹妹給我的」等語
    （見偵查卷第71頁、原審卷第122頁反面、第123頁，本院前
    審卷第44頁反面、第45頁，本院卷第62頁），可知被告就購
    買扣案毒品之資金來源，所供之詞大致相符，並無顯然矛盾
    之處，且被告當時雖無工作，然以向家人索取、變賣金飾或
    其他方式籌措資金，而購買所需毒品，並非不可能，尚難以
    被告無穩定工作及收入逕推論被告購入扣案之毒品即有違常
    情，是檢察官執此指摘原判決，僅係檢察官個人之主觀臆測
    ，並未舉證以實其說，殊難憑採；再者，被告於檢察官偵訊
    時即已就購買毒品之金錢來源予以說明，檢察官上訴意旨另
    指稱被告於檢察官偵訊時未就金錢來源說明，其於審理中所
    述之金錢來源係臨訟杜撰，不足採信云云，顯與卷證內容不
    符，亦無足採。(三)又檢察官上訴意旨指稱證人陳信宏於警詢
    時證稱其有向被告購買海洛因等語，應屬可信，由此足證被
    告有意圖販賣而持有第一級毒品之行為云云，惟證人陳信宏
    於警詢所為之陳述，應無證據能力，已如前述，是檢察官上
    訴意旨所指，自非可採。至於最高法院發回意旨(二)雖謂：證
    人陳信宏於檢察官偵訊時坦承警詢時所述均實在，且被告經
    查扣之海洛因與證人陳信宏持有之海洛因，二者純度固有不
    同，然被告既可將購得之海洛因稀釋後分裝，則證人陳信宏
    持有之海洛因係向被告購買，亦不無可能云云，惟證人陳信
    宏於同次檢察官偵訊時業已陳稱：「毒品是被告的，伊並未
    向被告購買毒品」等語（見原審卷第114 頁），其陳述充其
    量僅能說明被告持有毒品，且被告雖供稱有將購得之海洛因
    稀釋後分裝，然尚無任何積極事證足認被告確有將稀釋後分
    裝之毒品販賣予證人陳信宏，即難以此遽認證人陳信宏即係
    向被告購入所持之毒品，是最高法院發回意旨上開所指，容
    非可採。
七、未按施用毒品者所為向某人購買之供述，須有補強證據擔保
    其真實性，良以施用毒品者供述之憑信性，本不及一般人，
    難保證其供述無失真之虞，自須有補強證據為其擔保，於認
    定販賣毒品時尚且如此，惟本件證人陳信宏於偵查中僅供述
    毒品為被告所有，有何理由僅憑此供述，遽以認定被告涉有
    販賣本件毒品？而被告施用第一級毒品、第二級毒品部分，
    業經臺灣桃園地方法院以98年度審訴字第1393號各判處有期
    徒刑9 月、6 月，應執行有期徒刑1 年確定，此外依檢察官
    所提之全部證據，尚不足為被告犯意圖販賣而持有第一級毒
    品罪或販賣第一級毒品罪之證明，仍有合理懷疑之存在，依
    「罪證有疑，利於被告」原則，不能僅以推測或擬制之方法
    ，為被告有罪之認定。此外，復查無其他證據足資證明被告
    確有檢察官所指之意圖販賣而持有第一級毒品、販賣第一級
    毒品行為，既不能證明被告犯罪，自應依法為被告無罪之諭
    知。原審法院基於以上之認定，而為被告無罪判決之諭知，
    洵屬正確。檢察官上訴意旨猶未積極提出用以證明被告涉犯
    意圖販賣而持有第一級毒品、販賣第一級毒品罪嫌之證據，
    逕執上開情詞，指摘原判決不當，為無理由，自應予駁回。
據上論結，應依刑事訴訟法第368條，判決如主文。
本案經檢察官劉文水到庭執行職務。
中    華    民    國   100    年    5     月    4     日
                  刑事第二庭審判長法  官  洪光燦
                                  法  官  林恆吉
                                  法  官  宋明蒼
以上正本證明與原本無異。
如不服本判決，應於收受送達後十日內向本院提出上訴書狀，其
未敘述上訴之理由者並得於提起上訴後十日內向本院補提理由書
（均須按他造當事人之人數附繕本）。「切勿逕送上級法院」。
                                  書記官  陳紀語
中    華    民    國   100    年    5     月    4     日